# IPO审计报告跨期调整问题

提问人：zhs7403 时间：2017-01-13 22:04:54
审计在定 2014 、 2015 、 2016 年1-7月的利润表时，把一部分成本在这三个期间进行了跨期调整，调整减少了 2015 年成本，并相应调整了应付账款余额，并将此差异确认了递延所得税资产（因 2015 年所得税汇算清缴时，成本多计）。我理解此类业务需要按照正常年度处理计提所得税税金，即调整 2014 年度的所得税，调减 2016 年1--7月的所得税。并与税务沟通重新申报 2015 所得税申报表。请问：我的理解是否正确？审计组确认递延税的做法有误。

回答人：chenyiwei
对这二年一期内成本费用、应付账款的具体情况如何？前二年所得税申报的具体情况如何？

提问人：zhs7403 时间：2017-01-14 09:32:54
是时间性差异，即费用应该在 2016 年列支，而非 2015 年。即 2015 年费用减少 200 万同时冲回应付款。并调整相关的所得税费用及应交税金。我理解处理应该是按照正确的金额出具报表并和税务局沟通重新申报 2015 年所得税汇算清缴表不应确认递延所得税。如果滞纳金列入 2017 年报表。 2016 年由于汇算没有完因此考虑完该因素的影响后正常出半年报表即可。 如果情况反过来即 2015 少确认费用，我理解也是和税务沟通，按正确的报表走，只是多缴纳的企业所得税如果税务允许可以抵顶以后年度的所得税金额借方根据预计抵顶时间计入其他流动或者非流动资产，也不是递延所得税。请问陈老师我的理解是否正确？还有什么其他需要考虑因素？

回答人：chenyiwei
也可以这样理解。但如果税务不允许重新申报，那么相应年度的当期所得税不能调整，应确认递延所得税。

提问人：zhs7403 时间：2017-01-14 11:58:46
但如果税务不允许重新申报，那么相应年度的当期所得税不能调整，应确认递延所得税。 陈老师，我理解您说的递延所得税资产。
即因为税务不允许重新申报，=认可了这一笔应交税金递延下一年缴纳。因此本期应交税金正常计提，200*25%=50万调整计入递延所得税资产科目，是费用跨期不应计入 2015 年的影响本期所得税金额。明年报表也是正常算应交税金，但同时吧递延所得税资产 50转入 2016 的所得税-递延所得税科目。请问该理解是否正确？

回答人：chenyiwei
是。

提问人：苹果宝贝 007 时间：2017-01-15 12:56:17
举个例子来看吧，陈版主帮忙看看是否这样处理，在税务局不允许修改 2015 年申报表情况下，假如 2015 年应纳税所得额 1000 万元，所得税 250 万元已经汇算清缴并且已经缴纳；现在审计调整 2015 年成本、应付账款调减 200 万元， 2016 年调增成本、应付账款 200 万元。 2016 年审定利润总额为 500 万元（包含该笔调整 200 万元）
假如不存在其他调整事项，则 2015 年应交所得税审定数仍为 250 万元，同时确认递延所得税资产200*25%=50万元。 2016 年应交所得税=（500-200）*25%=75万元，递延所得税资产调减 50 万元。 是否为这样处理？

回答人：chenyiwei
可以这样理解。